【裁判字號】    95,台非,207
【裁判日期】    950831
【裁判案由】    公共危險
【裁判全文】
最高法院刑事判決              九十五年度台非字第二０七號
    上  訴  人  最高法院檢察署檢察總長
    被      告  甲○○
上列上訴人因被告公共危險案件，對於台灣台東地方法院中華民
國九十四年四月十八日第一審確定簡易判決（九十四年度成交簡
字第一三號，聲請簡易判決處刑案號：台灣台東地方法院檢察署
九十四年度撤緩偵字第一八號），認為違法，提起非常上訴，本
院判決如下：
    主  文
原判決撤銷。
本件公訴不受理。
    理  由
非常上訴理由稱：「按判決不適用法則或適用不當者，為違背法
令，刑事訴訟法第三百七十八條定有明文；又起訴之程序違背規
定者，案件應為不受理之判決，亦為同法第三百零三條第一款所
明定。經查被告甲○○服用酒類，不能安全駕駛動力交通工具而
駕駛，違犯刑法第一百八十五條之三之公共危險罪，經台灣台東
地方法院檢察署檢察官依刑事訴訟法第二百五十三條之一第一項
及第二百五十三條之二第一項第二款、第四款規定，以九十二年
度偵字第二一五九三號（應係九十三年度偵字第一八六號之誤載
）緩起訴處分書為緩起訴之處分，被告並已履行檢察官所命應履
行之事項，有台灣銀行台東分行匯款單據可稽。惟該署檢察官誤
認被告未為履行，竟以九十三年度撤緩字第一五號撤銷緩起訴處
分書違法撤銷上開緩起訴處分，並以九十四年度撤緩偵字第一八
號聲請簡易判決處刑書聲請以簡易判決處刑，其起訴程序即違背
規定，依刑事訴訟法第四百五十一條之一第四項第三款、第四百
五十二條規定，原審即應適用通常程序審判並諭知不受理之判決
。詎原審逕以簡易判決處刑，自有判決適用法則不當之違法。案
經確定，應依刑事訴訟法第四百四十一條、第四百四十三條提起
非常上訴，以資救濟。」等語。
本院按判決不適用法則或適用不當者，為判決違背法令；案件起
訴之程序違背規定者，應諭知不受理之判決；檢察官聲請以簡易
判決處刑之案件，經法院認為有刑事訴訟法第四百五十一條之一
第四項但書之情形者，應適用通常程序審判之；檢察官所為簡易
判決處刑之聲請，與起訴有同一之效力。刑事訴訟法第三百七十
八條、第三百零三條第一款、第四百五十二條、第四百五十一條
第三項定有明文。又被告於緩起訴期間內，有違背第二百五十三
條之二第一項各款之應遵守或履行事項者，檢察官始得依職權或
依告訴人之聲請撤銷原處分，繼續偵查或起訴，此觀同法第二百
五十三條之三第一項第三款之規定自明。本件被告甲○○因服用
酒類，不能安全駕駛動力交通工具而駕駛，經台灣台東地方法院
檢察署檢察官於民國九十三年二月九日為緩起訴處分（九十三年
度偵字第一八六號），緩起訴期間二年，並命被告應於緩起訴處
分確定後三個月內，向台東縣彩繪人生基金繳納新台幣五萬元。
嗣經被告於九十三年三月八日向該基金會如數繳訖，有台灣銀行
台東分行九十三年三月八日代理公庫送款回單影本可稽。乃台灣
台東地方法院檢察署檢察官於被告繳納指定之金額後，誤為尚未
繳納，因而於九十三年十二月二十九日，以九十三年度撤緩字第
一五號處分書撤銷原緩起訴處分，並另向原審法院聲請簡易判決
處刑。揆諸首開規定，本件起訴之程序違背規定，原審自應改依
通常程序，諭知不受理之判決，始為合法。乃原判決竟逕依檢察
官之聲請，論被告以服用酒類不能安全駕駛動力交通工具而駕駛
罪，處拘役伍拾玖日，並諭知如易科罰金之折算標準，顯有判決
適用法則不當之違背法令。案經確定，且於被告不利，非常上訴
意旨執以指摘，為有理由，應由本院將原判決撤銷，另為不受理
判決之諭知，以資救濟。
據上論結，應依刑事訴訟法第四百四十七條第一項第一款、第三
百零三條第一款，判決如主文。
中    華    民    國  九十五  年    八    月  三十一  日
                      最高法院刑事第六庭
                          審判長法官  邵  燕  玲
                                法官  張  清  埤
                                法官  陳  世  雄
                                法官  呂  丹  玉
                                法官  洪  昌  宏
      本件正本證明與原本無異
                                      書  記  官
中    華    民    國  九十五  年    九    月    五    日
                                                      Ｋ


司法院資訊處製作；財團法人民間司法改革基金會備份。
